Minutes et répertoires du notaire Jacques MILLER, 19 mars 1751 - 18 décembre 1771 (étude XVIII)
Archives nationales
- Minutes de Jacques MILLER, 1643 - 1771; MC/ET/XVIII/323 - MC/ET/XVIII/747
  - Minutes. 1761, janvier - février, janvier - février 1761; MC/ET/XVIII/656
    - Rente foncière, titre nouvel, terre, Montesson (Haute-Marne)., 23 janvier 1761; MC/ET/XVIII/656
      Profession: vigneron, Montesson (Haute-Marne).
      Nom, qualité: (M.) Guillimin, Antoine.
      Profession: teinturier, Paris
      titre nouvel; bail
    - Comparution., 23 janvier 1761; MC/ET/XVIII/656
      Nom, qualité: (M.) Fagnan, Jacques Louis (bourgeois, Paris), Paris.
      Nom, qualité: (M.) Levaillant de La Fieffe, Claude Augustin.
      Profession: Montroty (Seine-Maritime)
    - Rente de l'Hôtel de ville, transport, aides et gabelles emission 1720., 24 janvier 1761; MC/ET/XVIII/656
      Nom, qualité: (M.) Delarue, Pierre Martin.
      Nom, qualité: (M.) Gautier, Leon.
      Profession: peintre (maître), Paris
    - Rente, titre nouvel., 26 janvier 1761; MC/ET/XVIII/656
      Nom, qualité: (Mme ou Mlle) Pelletier, Esperance Catherine.
      Nom, qualité: (M.) Glinet, Claude.
      Profession: commis au greffe de la cour des aides
    - Testament, dépôt., 26 janvier 1761; MC/ET/XVIII/656
      Nom, qualité: (Mme ou Mlle) Raison, Marie Francoise.
    - Mariage., 26 janvier 1761; MC/ET/XVIII/656
      Nom, qualité: (M.) Corlet, Jean.
      Profession: horloger, Reims (Marne).
      Nom, qualité: (Mme ou Mlle) Aprin, Perrette Louise.
      Profession: Reims (Marne).
      Relations: fille de l'intervenant 3.
      Nom, qualité: (M.) Aprin, Pierre Gabriel (bourgeois, Reims), Reims (Marne).
    - Procuration acte., 26 janvier 1761; MC/ET/XVIII/656
      Nom, qualité: (personne morale) Langibout (hoirs).
      Profession: macon (maître), Paris.
      Nom, qualité: (M.) Souchu de Rennefort, Benoit.
      Profession: procureur au Châtelet, Paris
    - Traité d'office, office de procureur postulant au palais., 26 janvier 1761; MC/ET/XVIII/656
      Nom, qualité: (M.) Dumortous, Jean.
      Profession: avocat en Parlement, Paris.
      Relations: exécuteur testamentaire de l'intervenant 2.
      Profession: greffier garde minutes au Parlement, Paris.
      Nom, qualité: (M.) Beguin, Francois Louis Timoleon.
    - Notoriété, nom., 26 janvier 1761; MC/ET/XVIII/656
      Nom, qualité: (Mme ou Mlle) Guerou, Marie.
      Nom, qualité: (M.) Flatin, Germain (bourgeois, Paris), Paris.
    - Succession, compte d'exécution testamentaire., 28 janvier 1761; MC/ET/XVIII/656
      Nom, qualité: (M.) Lavarde de, Jacques Philippe.
      Profession: chanoine, Paris, paroisse Saint-Jacques-l'Hopital
      compte d'exécution testamentaire
    - Succession, convention., 29 janvier 1761; MC/ET/XVIII/656
      Nom, qualité: (M.) Morel Delaserre, Francois.
      Profession: tailleur d'habits (maître), Paris
    - Procuration générale, dépôt., 29 janvier 1761; MC/ET/XVIII/656
      Nom, qualité: (M.) La Poujade de, Charles Ignace (vicomte).
      Profession: lieutenant colonel de cavalerie (ancien), Tournon-d'Agenais (Lot-et-Garonne).
      Nom, qualité: (M.) Trapelet, Jean (bourgeois, Paris), Paris
    - Rente, quittance de rachat., 30 janvier 1761; MC/ET/XVIII/656
      Nom, qualité: (Mme ou Mlle) Brunot, Marie Catherine.
      Nom, qualité: (M.) Laudier Du Parc, Alexandre.
      Profession: avocat au Parlement, Paris
    - Donation entre vifs., 30 janvier 1761; MC/ET/XVIII/656
      Nom, qualité: (Mme ou Mlle) Lepinne, Marguerite.
      Relations: veuve de l'intervenant 2, fiancé(e) de l'intervenant 3.
      Nom, qualité: (M.) Gautier, Nicolas (bourgeois, Paris), Paris.
      Profession: journalier au garde-meuble de la couronne, Paris.
      Nom, qualité: (M.) Nazez, Francois Sebastien Joseph.
      Profession: cordonnier, Paris
    - Bail, echoppe, Paris (Paris) rue Saint-Louis., 30 janvier 1761; MC/ET/XVIII/656
      Profession: Reims.
      Nom, qualité: (M.) Aprin, Louis (bourgeois, Paris), Paris.
      Nom, qualité: (M.) Sirce, Claude.
      Profession: cordonnier en vieux, Paris
    - Succession, renonciation., 31 janvier 1761; MC/ET/XVIII/656
    - Succession, renonciation., 31 janvier 1761; MC/ET/XVIII/656
    - Rente, titre nouvel., 31 janvier 1761; MC/ET/XVIII/656
      Nom, qualité: (M.) Girard, Francois.
      Profession: frotteur, Paris
    - Union de créanciers, convention., 1er février 1761; MC/ET/XVIII/656
      Profession: savetier (maître), Paris
    - Protestation, lettre de change., 3 février 1761; MC/ET/XVIII/656
      Nom, qualité: (M.) Gallot, Francois.
      Profession: procureur au Parlement (ancien), Rouen (Seine-Maritime)
    - Inventaire après décès., 4 février 1761; MC/ET/XVIII/656
      Nom, qualité: (M.) Laurent, Jacques.
      Profession: organiste, Paris
    - Notoriété., 5 février 1761; MC/ET/XVIII/656
      Nom, qualité: (M.) Legalis de Lombardie, Francois.
      Relations: époux de l'intervenant 2.
      Nom, qualité: (Mme ou Mlle) Couratin, Marie
    - Tontine, constitution, emission 1759., 5 février 1761; MC/ET/XVIII/656
      Nom, qualité: (M.) Plouvier, Louis Francois.
      Profession: directeur des mines, Souvigny (Allier)
    - Atermoiement, demande, créance, Saint-Etienne (Loire)., 6 février 1761; MC/ET/XVIII/656
      Profession: négociant, Montargis (Loiret).
      Nom, qualité: (M.) Lequoy, Jean Pierre.
      Profession: négociant, Montargis (Loiret)
    - Rente, constitution., 7 février 1761; MC/ET/XVIII/656
      Nom, qualité: (M.) Denoux, Nicolas Pierre.
      Profession: procureur au Parlement, Paris.
      Nom, qualité: (M.) Charpentier de Beaumont, Francois.
      Profession: avocat en Parlement, Paris
    - Succession, déclaration., 7 février 1761; MC/ET/XVIII/656
      Nom, qualité: (M.) Bonnavan Dambus de (bourgeois, Saint-Pourcain-sur-Sioule), Saint-Pourcain-sur-Sioule (Allier).
    - Succession, convention., 7 février 1761; MC/ET/XVIII/656
    - Succession, procuration générale., 7 février 1761; MC/ET/XVIII/656
    - Union de créanciers, dépôt de pièces., 7 février 1761; MC/ET/XVIII/656
      Nom, qualité: (M.) Billouard, Jean Baptiste.
      État civil: prisonnier.
      Profession: cordonnier bottier, porteur de grains (jure)
    - Société, transport d'intérêts, transport en carrosses et messageries., 7 février 1761; MC/ET/XVIII/656
      Nom, qualité: (M.) Paporet, Michel Antoine.
      Profession: avocat au Parlement (ancien), Paris.
      Relations: oncle de l'intervenant 2.
      Nom, qualité: (M.) Paporet de Maxilly, Antoine.
      Profession: secrétaire du roi, Paris
    - Testament., 9 février 1761; MC/ET/XVIII/656
      Nom, qualité: (Mme ou Mlle) Couratin, Marie.
    - Bail, maison, Paris (Paris) rue du Jour., 9 février 1761; MC/ET/XVIII/656
      Nom, qualité: (Mme ou Mlle) Moreau Desclainvilliers, Francoise Madeleine.
      Relations: sœur de l'intervenant 2.
      Nom, qualité: (Mme ou Mlle) Moreau Desclainvilliers, Marie Elisabeth.
      Nom, qualité: (M.) Louis, Charles.
      Profession: menuisier (maître), Paris
    - Obligation., 10 février 1761; MC/ET/XVIII/656
      Nom, qualité: (M.) Boulliete, Philippe (bourgeois, Paris), Paris.
      Nom, qualité: (M.) Lecarpentier, Gilles.
      Profession: mercier (maître), Paris
    - Bail, maison, Paris (Paris) rue Mouffetard., 10 février 1761; MC/ET/XVIII/656
      Nom, qualité: (Mme ou Mlle) Periquet, Marie Anne.
      Nom, qualité: (M.) Querville, Gabriel.
      Profession: charcutier privilegie du roi, Paris.
      Nom, qualité: (M.) Charpentier, Pierre.
      Profession: charcutier (maître), Paris
    - Union de créanciers, atermoiement., 10 février 1761; MC/ET/XVIII/656
      Nom, qualité: (M.) Durand, Michel.
      Profession: marchand, Sceaux (Hauts-de-Seine)
    - Rente, titre nouvel., 11 février 1761; MC/ET/XVIII/656
      Nom, qualité: (M.) David, Antoine.
      Profession: fruitier oranger (marchand)
    - Tutelle, compte., 11 février 1761; MC/ET/XVIII/656
      Nom, qualité: (M.) Mocomble, Jacques.
      Profession: gazier, Paris.
      Nom, qualité: (M.) Boutillier, Pierre.
      compte de tutelle
    - Obligation., 12 février 1761; MC/ET/XVIII/656
      Nom, qualité: (M.) Dupre, Jean Baptiste (bourgeois, Paris), Paris.
      Nom, qualité: (M.) Berlin, Nicolas.
      Profession: procureur au Parlement, Paris
    - Procuration rente publique., 12 février 1761; MC/ET/XVIII/656
      Nom, qualité: (M.) Barre, Louis.
      Profession: conseiller au Parlement, Paris.
      Nom, qualité: (Mme ou Mlle) Delaunay, Marie Laurence.
      Nom, qualité: (M.) Maurice, Michel Pierre (bourgeois, Paris), Paris.
      Nom, qualité: (Mme ou Mlle) Denis, Marie.
    - Procuration rente publique., 12 février 1761; MC/ET/XVIII/656
      Nom, qualité: (M.) Legrand, Jean (bourgeois, Paris), Paris
    - Délégation, arrerage de rente., 12 février 1761; MC/ET/XVIII/656
      Nom, qualité: (Mme ou Mlle) Siret, Marie Nicole.
      Nom, qualité: (M.) Bernard, Philibert Alexandre.
      Profession: boulanger (maître), Paris.
    - Succession, renonciation., 13 février 1761; MC/ET/XVIII/656
    - Succession, compte d'exécution testamentaire., 13 février 1761; MC/ET/XVIII/656
      Nom, qualité: (Mme ou Mlle) Recicourt de, Marie Anne.
      Nom, qualité: (M.) Lemaire, Pierre (écuyer).
      Profession: avocat au parlement, contrôleur des guerres, Paris
    - Transaction, délaissement, maison, Saint-Denis (Seine-Saint-Denis)., 13 février 1761; MC/ET/XVIII/656
      Nom, qualité: (M.) Duboille, Jean (bourgeois, Paris), Paris.
      Nom, qualité: (M.) Delariviere, Abraham Francois.
      Profession: docteur en medecine, Saint-Denis (Seine-Saint-Denis).
      Profession: prêtre, Viry-Chatillon (Essonne)
    - Rente, constitution., 13 février 1761; MC/ET/XVIII/656
      Nom, qualité: (Mme ou Mlle) Bonnaire, Marie Marguerite.
      Nom, qualité: (M.) Soret, Charles Louis.
      Profession: boucher (marchand), Paris.
      Nom, qualité: (M.) Bouillerot, Nicolas.
      Profession: tanneur (marchand), Paris, Faubourg Saint-Marcel
    - Rente viagère, constitution., 15 février 1761; MC/ET/XVIII/656
      Profession: teinturier (maître), Paris.
      Nom, qualité: (M.) Apparuit, Claude.
      Profession: vitrier (maître), Paris
    - Mariage., 15 février 1761; MC/ET/XVIII/656
      Nom, qualité: (M.) Vincent, Jacques.
      Nom, qualité: (M.) Vincent, Claude.
      Nom, qualité: (Mme ou Mlle) Caron, Marie Madeleine.
      Nom, qualité: (M.) Caron, Jean Louis.
      Profession: tondeur de draps (maître), Paris
    - Bail, maison, terre, Chevilly-Larue (Val-de-Marne)., 17 février 1761; MC/ET/XVIII/656
      Nom, qualité: (M.) Fournier, Gregoire.
      Profession: marchand de vin, Paris.
      Nom, qualité: (M.) Lejeune, Nicolas.
      Profession: laboureur, vigneron, Chevilly-Larue (Val-de-Marne)
    - Rente foncière, titre nouvel, terre, Fontenay-aux-Roses (Hauts-de-Seine)., 17 février 1761; MC/ET/XVIII/656
      Nom, qualité: (Mme ou Mlle) Goussard, Marie Anne.
      Profession: Fontenay-aux-Roses (Hauts-de-Seine).
      Nom, qualité: (M.) Lemuids, Jacques.
      Profession: laboureur, vigneron, Fontenay-aux-Roses (Hauts-de-Seine).
      Nom, qualité: (M.) Chevalier, Claude.
      Profession: laboureur, Fresnes (Val-de-Marne)
    - Procuration acte, dépôt., 17 février 1761; MC/ET/XVIII/656
      Nom, qualité: (M.) Menu Descombes, Gilbert.
      Profession: employe dans les hopitaux du roi en allemagne.
      Nom, qualité: (M.) Guerin, Jean Louis.
    - Donation., 18 février 1761; MC/ET/XVIII/656
      Nom, qualité: (Mme ou Mlle) Mion, Anne.
      Relations: veuve de l'intervenant 2, sœur de l'intervenant 3.
      Nom, qualité: (M.) Martin, Denis.
      Profession: patissier (maître), Paris.
      Nom, qualité: (Mme ou Mlle) Mion, Marie Madeleine Francoise.
      Profession: quincaillier (marchand), Paris.
      Nom, qualité: (M.) Mion, Antoine (bourgeois, Paris), Paris.
      Relations: fils de l'intervenant 6.
      Intervenant 6, indirect:
      Nom, qualité: (M.) Mion, Pierre.
    - Obligation., 19 février 1761; MC/ET/XVIII/656
      Profession: limonadier (me-md), Paris.
      Nom, qualité: (Mme ou Mlle) Bertrand, Suzanne Florence.
      Nom, qualité: (M.) Collinet, Jacques Charles.
    - Succession, compte., 19 février 1761; MC/ET/XVIII/656
      Nom, qualité: (Mme ou Mlle) Marteau, Catherine.
      Relations: sœur de l'intervenant 2, veuve de l'intervenant 3, veuve de l'intervenant 4.
      Nom, qualité: (M.) Marteau, Jean (bourgeois, Donnemarie-en-Montois), Donnemarie-en-Montois (Seine-et-Marne).
      Nom, qualité: (M.) Salviat, Leonard.
      Nom, qualité: (M.) Marechal, Edme.
      compte
    - Union de créanciers, quittance., 19 février 1761; MC/ET/XVIII/656
      Nom, qualité: (Mme ou Mlle) Gasteau, Marie Anne.
    - Traité d'office, greffier des requetes du parlement., 20 février 1761; MC/ET/XVIII/656
      Nom, qualité: (M.) Blegny de, Charles Nicolas.
      Profession: avocat au Parlement, Paris.
      Nom, qualité: (M.) Laulaigne, Jacques.
      Profession: praticien, Paris
    - Obligation., 21 février 1761; MC/ET/XVIII/656
    - Vente, terre (part), Rouville (Oise)., 21 février 1761; MC/ET/XVIII/656
      Nom, qualité: (Mme ou Mlle) Corbie, Marie Madeleine.
      Profession: Dammartin-en-Goele (Seine-et-Marne).
      Nom, qualité: (M.) Guerin de La Brehardiere, Alexis.
    - Succession, carence., 23 février 1761; MC/ET/XVIII/656
      Nom, qualité: (M.) Boullanger, Louis.
      Profession: apothicaire (marchand), Paris
    - Succession, délivrance de legs., 24 février 1761; MC/ET/XVIII/656
    - Société en commandite, constitution, dépôt, peche à la sardine, Lorient (Morbihan)., 25 février 1761; MC/ET/XVIII/656
      Nom, qualité: (M.) Jullien, Charles Nicolas.
      Profession: intéressé dans les affaires du roi, Paris.
      Nom, qualité: (M.) Despuisards, Paul Denis.
      Profession: contrôleur general de la grande chancellerie (ancien), Paris.
      Nom, qualité: (M.) Gazon, Joseph Jacques Sebastien.
      Profession: directeur de la monnaie, Rennes (Ille-et-Vilaine).
      Intervenant 4, en première partie:
      Nom, qualité: (M.) Galabert, Jean.
      Profession: négociant, Lorient (Morbihan).
      Relations: débiteur de l'intervenant 5.
      Nom, qualité: (Mme ou Mlle) Boullenois, Marguerite Louise Francoise.
      Relations: veuve de l'intervenant 6.
      Profession: medecin de l'artillerie de France, Paris
      dépôt de pièces; acte de société
    - Succession, mainlevée., 25 février 1761; MC/ET/XVIII/656
      Nom, qualité: (M.) Desbois, Pierre Jean.
      Profession: geographe
    - Rente, constitution., 25 février 1761; MC/ET/XVIII/656
      Nom, qualité: (M.) Hostier, Simon (bourgeois, Paris), Paris.
      Nom, qualité: (Mme ou Mlle) Pinguet, Adrienne.
      Profession: domestique, Roissy-en-France (Val-d'Oise)
    - Procuration rente publique, dépôt., 25 février 1761; MC/ET/XVIII/656
      Nom, qualité: (M.) Frion D' Argillieres, Alexandre.
      Nom: Couvent Des Annonciades.
      Domicile: Roye (Somme)
    - Procuration rente publique, dépôt., 26 février 1761; MC/ET/XVIII/656
      Nom, qualité: (Mme ou Mlle) Canau, Blanche.
      Profession: Lyon (Rhône).
      Nom, qualité: (M.) Zacharie, Antoine.
      Profession: marchand, Lyon (Rhône).
      Nom, qualité: (M.) Gay, Jean Baptiste.
      Profession: religieux jesuite, recteur de college, Embrun (Hautes-Alpes).
      Nom, qualité: (M.) Gilbault, Joseph (bourgeois, Paris), Paris
    - Mariage., 26 février 1761; MC/ET/XVIII/656
      Nom, qualité: (M.) Delarue, Joseph Christophe.
      Profession: procureur fiscal, Epernon (Eure-et-Loir), Prieure Saint-Thomas.
      Nom, qualité: (M.) Delarue, Joseph.
      Profession: capitaine des cotes maritimes, Dieppe (Seine-Maritime).
      Nom, qualité: (Mme ou Mlle) Barthelemy de Saint-Hilaire, Marguerite.
      Profession: Epernon (Eure-et-Loir).
      Nom, qualité: (M.) Delepine, Jean Paul.
      Profession: procureur fiscal (ancien), Epernon (Eure-et-Loir), Prieure Saint-Thomas
    - Testament., 26 février 1761; MC/ET/XVIII/656
      Nom, qualité: (Mme ou Mlle) Pathier, Marie.
      Profession: couturiere (maître), Paris
    - Obligation., 27 février 1761; MC/ET/XVIII/656
      Nom, qualité: (M.) Blet, Claude.
      Profession: marchand, Saint-Germain-en-Laye (Yvelines).
      Nom, qualité: (M.) Delacour, Jean Baptiste (bourgeois, Paris), Paris
    - Rente, constitution., 27 février 1761; MC/ET/XVIII/656
      Profession: macon (maître), entrepreneur de batiments, Paris.
      Nom, qualité: (M.) Bouillerot, Joseph.
      Profession: greffier des batiments, Paris
    - Testament., 27 février 1761; MC/ET/XVIII/656
    - Rente, transport., 28 février 1761; MC/ET/XVIII/656
      Profession: greffier au Parlement, Paris.
      Nom, qualité: (M.) Jessonot, Louis.
      Profession: fermier agriculteur, Epinay-sur-Seine (Seine-Saint-Denis), Coquenard
    - Procuration rente publique., 16 mars 1761; MC/ET/XVIII/656
      Nom, qualité: (M.) Moreau, Joseph Auguste.
      Profession: capitaine d'infanterie (ancien), Oleron (ile d') (Charente-Maritime).
      Nom, qualité: (Mme ou Mlle) Truchot, Claudine.
  - Minutes. 1761, mars - avril, mars - avril 1761; MC/ET/XVIII/657
    - Sous-bail, jardin abbatial (part), Paris (Paris) Abbaye de Saint-Victor., 1er mars 1761; MC/ET/XVIII/657
      Nom, qualité: (M.) Ango, Jean.
      Profession: charpentier (maître), Paris.
      Nom, qualité: (M.) Coriot, Jacques.
      Profession: jardinier (maître), Paris
    - Obligation., 3 mars 1761; MC/ET/XVIII/657
      Nom, qualité: (M.) Peigne, Louis Claude.
      Profession: mercier (marchand), Paris.
      Nom, qualité: (M.) Bourgeois, Nicolas Dit Le Jeune.
    - Inventaire après décès., 3 mars 1761; MC/ET/XVIII/657
      Nom, qualité: (Mme ou Mlle) Bouillerot, Marie Madeleine.
      Nom, qualité: (M.) Legrand, Charles Nicolas.
      Profession: mercier (marchand), Paris
    - Testament., 3 mars 1761; MC/ET/XVIII/657
      Nom, qualité: (Mme ou Mlle) Davril, Marie.
      Profession: domestique, Paris
    - Tontine, constitution, emission 1759., 3 mars 1761; MC/ET/XVIII/657
      Nom, qualité: (Mme ou Mlle) Paturait, Jeanne.
    - Tontine, constitution, emission 1759., 3 mars 1761; MC/ET/XVIII/657
      Nom, qualité: (Mme ou Mlle) Kesselan, Marie Louise.
    - Quittance., 4 mars 1761; MC/ET/XVIII/657
      Nom, qualité: (M.) Vergne, Francois.
      Profession: sergent aux gardes francaises, Paris.
      Relations: beau-frère de l'intervenant 2.
      Nom, qualité: (M.) Rigal, Durand.
      Profession: laboureur, Gaspard (Cantal)
    - Inventaire après décès., 4 mars 1761; MC/ET/XVIII/657
      Nom, qualité: (M.) Humbert, Francois.
      Profession: archer de la connetablie de France, Paris
    - Procuration rente publique, dépôt., 5 mars 1761; MC/ET/XVIII/657
      Nom, qualité: (Mme ou Mlle) Mesnager, Marie Madeleine.
      Profession: Arpajon (Essonne).
      Nom, qualité: (M.) Cochin, Jacques Henri.
    - Don mutuel., 5 mars 1761; MC/ET/XVIII/657
      Nom, qualité: (M.) Huart, Jean Andre.
      Nom, qualité: (Mme ou Mlle) Fournier, Marie Marguerite.
    - Succession, renonciation., 6 mars 1761; MC/ET/XVIII/657
    - Procuration rente publique, dépôt., 6 mars 1761; MC/ET/XVIII/657
      Nom, qualité: (M.) Dietrich, Jean Nicolas.
      Profession: magistrat, Strasbourg (Bas-Rhin).
      Nom, qualité: (M.) Falkner, Emmanuel Daniel (bourgeois, Bale), Bale (suisse).
      Profession: négociant, Bale (suisse).
      Nom, qualité: (M.) Vischer, Leonard (bourgeois, Bale), Bale (suisse).
      Nom, qualité: (M.) Oberrieds, Jean Georges (bourgeois, Bale), Bale (suisse).
      Profession: notaire, Bale (suisse).
      Intervenant 5, en première partie:
      Nom, qualité: (M.) Franck, Daniel Andre (bourgeois, Lyon), Lyon (Rhône).
      Intervenant 6, en deuxième partie:
      Profession: banquier, Paris
    - Marché de transport, voyage hebdomadaire, Poissy (Yvelines)., 6 mars 1761; MC/ET/XVIII/657
      Nom, qualité: (M.) Payen, Jacques Louis.
      Nom, qualité: (M.) Thenard, Jacques.
      Nom, qualité: (M.) Roinville, Claude.
      Nom, qualité: (M.) Vollee, Paul Felix.
      Nom, qualité: (M.) Collas, Didier.
      Profession: loueur de carrosses, Paris
      marché
    - Procuration rente publique., 6 mars 1761; MC/ET/XVIII/657
      Nom, qualité: (M.) Mieg, Jean Rodolphe.
      Profession: Bale (suisse).
    - Succession, délivrance de legs., 7 mars 1761; MC/ET/XVIII/657
    - Consentement, arrerage de rente., 8 mars 1761; MC/ET/XVIII/657
      Nom, qualité: (M.) Tessier, Francois.
      Profession: boulanger (garcon), Paris.
      Nom, qualité: (Mme ou Mlle) Alex, Francoise.
      Nom, qualité: (M.) Tessier, Fucien.
      Profession: corroyeur, Paris
    - Rente, quittance de rachat., 8 mars 1761; MC/ET/XVIII/657
      Nom, qualité: (M.) Toutin, Felix Francois.
      Profession: eventailliste (marchand), Paris.
      Nom, qualité: (M.) Thevenet, Louis Jean.
      Profession: eventailliste (marchand), Sevres (Hauts-de-Seine).
      Nom, qualité: (M.) Pelletier, Nicolas.
      Profession: vidangeur (maître), Paris
    - Quittance., 8 mars 1761; MC/ET/XVIII/657
      Nom, qualité: (M.) Bellanger, Angelique Francois.
      Profession: secrétaire du roi, notaire, Paris.
      Nom, qualité: (M.) Horry, Pierre.
      Nom, qualité: (M.) Houet, Nicolas.
      Profession: godronnier, Paris
    - Procuration rente publique, dépôt., 9 mars 1761; MC/ET/XVIII/657
      Nom, qualité: (M.) Lehouistel, Francois.
      Profession: cavalier de la marechaussee, Saint-Lo (Manche).
      Relations: cousin(e) de l'intervenant 2.
      Nom, qualité: (M.) Legoupil, Francois.
      Profession: cordonnier, Saint-Lo (Manche)
    - Transport de droits, terre, Presles (Calvados)., 9 mars 1761; MC/ET/XVIII/657
      Nom, qualité: (M.) Auvray, Jean.
      Profession: carrier, Paris.
      Relations: fils de l'intervenant 2, héritier de l'intervenant 2.
      Nom, qualité: (Mme ou Mlle) Morel, Gillette.
      Profession: Presles (Calvados).
      Nom, qualité: (M.) Auvray, Mace.
      Profession: journalier, Presles (Calvados).
      Nom, qualité: (M.) Marye, Jacques.
      Profession: carrier (garcon), Paris
    - Succession, dépôt de pièces., 9 mars 1761; MC/ET/XVIII/657
      Nom, qualité: (M.) Legoupil, Pierre.
      Profession: laboureur, Saint-Quentin (Manche)
    - Acte de décès, dépôt., 9 mars 1761; MC/ET/XVIII/657
      Nom, qualité: (Mme ou Mlle) Legoupil, Elisabeth.
      Profession: Saint-Lo (Manche).
      Nom, qualité: (M.) Lehouistel, Denis.
      Profession: Saint-Lo (Manche)
    - Succession, dépôt de pièces., 9 mars 1761; MC/ET/XVIII/657
      Nom, qualité: (M.) Lehouistel, Jean.
      Profession: marechal, Saint-Lo (Manche)
    - Procuration rente publique, dépôt., 9 mars 1761; MC/ET/XVIII/657
      Nom, qualité: (personne morale) Legoupil (hoirs).
      Profession: cordonnier, Saint-Lo (Manche).
    - Succession, renonciation., 10 mars 1761; MC/ET/XVIII/657
      Nom, qualité: (M.) Sagnier, Jean.
      Profession: chanoine theologal, Clermont-Ferrand (Puy-de-Dôme)
    - Transport, créance., 10 mars 1761; MC/ET/XVIII/657
      Nom, qualité: (M.) Orme D' Azcou de Beaumont D', Jean Baptiste.
      Profession: porte-etendard des gardes du roi, Paris.
      Nom, qualité: (M.) Chrestien, Antoine.
      Profession: négociant, Orleans (Loiret).
      Nom, qualité: (M.) Potet, Jean.
      Profession: epicier (marchand), Dourdan (Essonne)
    - Procuration rente publique, dépôt., 10 mars 1761; MC/ET/XVIII/657
      Nom, qualité: (Mme ou Mlle) Desfosses, Arthemise Charlotte.
      Profession: Fere (la) (Aisne).
      Nom, qualité: (M.) Lance de Chevresis de, Jean Baptiste.
      Nom, qualité: (Mme ou Mlle) Williomier, Marie Jacqueline.
      Profession: Roye (Somme).
      Nom, qualité: (M.) Fryon D' Argillieres, Alexandre.